【裁判字號】    99,抗,193
【裁判日期】    990810
【裁判案由】    聲請具保停止羈押
【裁判全文】
臺灣高等法院高雄分院刑事裁定           99年度抗字第193號
抗  告  人
即  被  告  甲○○
上列抗告人因聲請具保停止羈押案件，不服臺灣高雄地方法院中
華民國99年7 月12日裁定（99年度聲字第436 號），提起抗告，
本院裁定如下：
    主  文
抗告駁回。
    理  由
一、本件抗告意旨略以：被告於警方搜索時趁隙逃逸，係因家母
    受傷，行動不便，被告恐因遭羈押家中無人看顧，才出此下
    策，被告自始坦承犯行，並無隱瞞，且被告在海外並無置產
    ，亦無資力逃亡，且海外無親無戚，實無逃亡之可能，辜念
    被告一片孝心，請撤銷原裁定，准予具保停止羈押云云。
二、按被告經法官訊問後，認為犯罪嫌疑重大，有逃亡或有事實
    足認為有逃亡之虞者，所犯為死刑、無期徒刑、最輕本刑為
    5 年以上有期徒刑上之罪者，非予羈押，顯難進行追訴、審
    判或執行者，得羈押之；刑事訴訟法第101 條第1 項第1 款
    、第3 款定有明文。次按法院為羈押之裁定時，其本質上係
    使刑事訴訟程序得以順利進行，或為保全證據或為擔保嗣後
    刑之執行，而對被告所實施剝奪其人身自由之強制處分，法
    院僅須審查被告犯罪嫌疑是否重大、與有無賴此保全偵審或
    執行之必要，關於羈押原因之判斷，尚不適用訴訟法上之嚴
    格證明原則。且被告有無刑事訴訟法第101 條第1 項各款規
    定之情形，應否羈押，屬事實問題，法院容有依法認定裁量
    之職權。
三、經查：抗告人即被告涉犯槍砲彈藥刀械管制條例第7 條第4
    項、第12條第4 項寄藏、持有制式手槍、子彈等罪嫌，業據
    被告於原審自白不諱，並有扣案槍、彈，槍砲鑑定書附卷可
    查，顯見被告犯罪嫌疑確屬重大，且所犯上開持有制式手槍
    罪嫌，係最輕本刑5 年以上有期徒刑之重罪，又被告於99年
    2 月27日為警搜索時，不僅未配合搜索，反而趁隙予以潛逃
    ，待警多方追查，方於99年4 月21日緝捕歸案，顯見被告確
    有逃亡之事實；又被告於99年2 月27日為警搜索時，即查獲
    制式手槍2 支、子彈73顆，復於99年4 月21日為警逮捕時，
    又查獲制式手槍1 把、子彈8 顆，顯見被告無視於政府嚴格
    管制槍彈之政策，且持有槍彈之火力甚強，對尋常老百姓之
    生命、身體、自由確有重大威脅，因認對被告維持羈押處分
    係屬適當、必要，且經司法追訴之國家社會公益及個人生命
    、身體、自由法益，與被告人身自由之私益兩相利益衡量後
    ，對被告執行羈押堪稱相當，符合憲法比例原則及刑事訴訟
    法上羈押相當性原則之要求，是認被告確有繼續羈押之必要
    存在，不能因具保而使之消滅或得以確保程序之進行，故被
    告確有羈押之必要性，且其羈押原因仍然存在，被告聲請具
    保停止羈押，應予駁回等情，業據原裁定論述甚詳。
四、本院認為原審法院就被告所涉犯槍砲彈藥刀械管制條例第7
    條第4 項、第12條第4 項寄藏、持有制式手槍、子彈等罪嫌
    ，以被告犯罪嫌疑重大，有逃亡之事實，且所犯係最輕本刑
    5 年以上有期徒刑之罪，非予羈押，顯難進行審判，有羈押
    之必要，依刑事訴訟法第101 條第1 項第1 款、第3 款規定
    裁定羈押，於法並無不合。且被告羈押之原因尚未消滅，原
    裁定駁回被告具保停止羈押之聲請，核無不當。抗告意旨指
    摘原裁定不當，為無理由，應予駁回。
五、據上論結，應依刑事訴訟法第412 條，裁定如主文。
中    華    民    國    99    年    8     月    10    日
                  刑事第九庭    審判長法  官   莊秋桃
                                      法  官   田平安
                                      法  官   范惠瑩
以上正本證明與原本無異。
不得再抗告。
中    華    民    國    99    年    8     月    10    日
                                      書記官   戴育婷

司法院資訊處製作；財團法人民間司法改革基金會備份。
